# 请教关于购置专利权入账问题

提问人：蓝色忧郁 kimyy 时间：2017-04-08 10:28:37
2014 年 12 月企业与XX大学签订《专利实施许可合同》，约定专利为独占许可，合同有限期限为 5 年（合同注明：XX大学该专利申请日期为 2011 年 12 月 13 日，授权日为 2013 年 4 月 3 日，专利法定届满日为 2031 年 12 月 13 日），许可使用费为4.8万元，企业账务处理为： 借：无形资产 贷： 银行存款 按月摊销（ 5 年期）： 借：管理费用 贷：累计摊销
2015 年 12 月企业与该大学就此专利签订《专利转让合同》，合同约定转让费用为 9 万元，其中包括前期已经支付的独占许可费用4.8万元。XX大学将专利变更登记到企业名下后，乙方向甲方支付转让费4.2万元。 企业研发中心人员说明预计 5 年内，该企业将使用该专利， 5 年后该专利方法可能会有所改进，无法预测。
问题 1 ：专利独占许可费计入无形资产按 5 年摊销是否正确？ 问题 2 ：后期再次支付的转让费应该如何入账及摊销，与前期已支付费用是否合并处理?

回答人：chenyiwei
1 、需要了解 2015 年内收购该专利所有权的目的，以及确定在剩余的保护年限内能否为本企业带来足够大的经济利益（即，在原独占许可合同期满之日到法定保护年限结束之前这段时间内，该专利为本企业带来的经济利益的折现值应大于4.2万元）。如果是，则本次追加收购价款可以资本化。 2 、鉴于原独占许可合同和此次的收购合同针对的是同一标的，实际上是通过支付额外价款延长受益年限，因此应当与原4.8万元无形资产的摊余价值合并为一项资产，在调整后的受益年限内摊销。该延长后的受益年限应当是原许可期限届满后的额外受益年限，但不能超出法定保护年限和预计剩余经济寿命这两者中的较短者。一般情况下，不应出现延长摊销年限后每年的摊销额小于原先的独占许可权的每年摊销额的情况。